【裁判字號】    95,訴,161
【裁判日期】    950223
【裁判案由】    毒品危害防制條例
【裁判全文】
臺灣桃園地方法院刑事判決               95年度訴字第161號
公  訴  人  臺灣桃園地方法院檢察署檢察官
被      告  甲○○
                    （現於臺灣桃園看守所另案羈押中）
上列被告因毒品危害防制條例案件，經檢察官提起公訴（94年度
毒偵字第6023號），被告於本院通常程序審理中自白犯罪，本院
改依簡式審判程序審理，爰判決如下：
    主  文
甲○○連續施用第一級毒品，累犯，處有期徒刑拾壹月。
扣案第一級毒品海洛因淨重零點零玖公克沒收銷燬，上開海洛因
外包裝壹枚沒收。
    事  實
一、甲○○曾於民國92年間因搶奪及違反毒品危害防制條例案件
    ，分別經本院以92年度訴字第491 號判決判處有期徒刑1 年
    、92年度訴字第1109號判決判處有期徒刑10月確定，經本院
    裁定應執行有期徒刑1 年9 月後送監執行，於94年3 月31日
    假釋付保護管束出監，甫於94年4 月29日保護管束期滿以執
    行完畢論（構成累犯）。另於92年間因施用毒品案件，經本
    院裁定令入勒戒處所觀察、勒戒後，於92年5 月8 日執行完
    畢出所，又經本院裁定令入戒治處所施以強制戒治，於92年
    10月28日停止戒治付保護管束出所，嗣於93年1 月12日因毒
    品危害防制條例修正停止執行。詎猶未戒除毒癮，復基於施
    用第一級毒品之概括犯意，自94年9 月中旬某日起至94年10
    月28日中午某時許止，在其於桃園縣桃園市○○街152 巷50
    弄32之2 號之住處內，以3 、4 天施用1 次之頻率，連續多
    次用針筒注射方式施用第1 級毒品海洛因。嗣於94年10月30
    日晚上7 時30分許，在桃園縣桃園市○○街與國強七街交岔
    路口處為警查獲，並自甲○○身上扣得其所有之第1 級毒品
    海洛因1 包（海洛因淨重0.09公克，空包裝袋1 枚重0.18公
    克）。
二、案經桃園縣政府警察局大園分局報請臺灣桃園地方法院檢察
    署檢察官偵查起訴。
    理  由
一、本件被告甲○○所犯並非死刑、無期徒刑、最輕本刑為3 年
    以上有期徒刑之罪或高等法院管轄第一審案件，而於準備程
    序進行中，被告先就被訴事實為有罪之陳述，經告知簡式審
    判程序之旨，並聽取公訴人、被告之意見後，由本院合議庭
    以裁定由受命法官獨任進行簡式審判程序，核先敘明。
二、訊據被告甲○○於警詢、偵查、本院審理中坦承有上開施用
    第一級毒品犯行，且被告於94年10月30日為警採尿送臺灣尖
    端先進生技醫藥股份有限公司檢驗，呈現鴉片類陽性反應，
    有臺灣尖端先進生技醫藥股份有限公司濫用藥物檢驗報告1
    份可稽，又被告為警扣得白色粉末1 包（海洛因淨重0.09公
    克，空包裝袋1 枚重0.18公克），經送法務部調查局鑑定，
    確實含有第一級毒品海洛因成分，有法務部調查局調科壹字
    第080010423 號鑑定通知書在卷可參，足認被告自白施用第
    一級毒品之情與事實相符。又被告於92年間因施用毒品案件
    ，經本院裁定令入勒戒處所觀察、勒戒後，於92年5 月8日
    執行完畢出所，又經本院裁定令入戒治處所施以強制戒治，
    於92年10月28日停止戒治付保護管束出所，嗣於93年1 月12
    日因毒品危害防制條例修正停止執行，有臺灣高等法院全國
    前案紀錄表、臺灣桃園地方法院檢察署刑案資料查註紀錄表
    附卷可考，被告於觀察、勒戒執行完畢釋放後，5 年內再為
    本件施用第一級毒品犯行明確，應依法論科。
三、核被告甲○○所為，係犯毒品危害防制條例第10條第1 項施
    用第一級毒品罪，其持有第一級毒品係為供施用，其持有之
    低度行為，應為其施用之高度行為所吸收，不另論罪。被告
    先後多次施用第一級毒品，時間緊接、方法相同，所犯係構
    成要件相同之罪，顯係基於概括犯意為之，應依刑法第56條
    連續犯之規定，論以一罪，並加重其刑。被告前因搶奪及違
    反毒品危害防制條例案件，分別經本院以92年度訴字第491
    號判決判處有期徒刑1 年、92年度訴字第1109號判決判處有
    期徒刑10月確定，經本院裁定應執行有期徒刑1 年9 月後送
    監執行，於94年3 月31日假釋付保護管束出監，甫於94年4
    月29日保護管束期滿以執行完畢論，被告於有期徒刑執行完
    畢後5 年內再犯本件有期徒刑以上刑之罪，為累犯，應依刑
    法第47條規定加重其刑，並遞加重之。爰審酌被告施用毒品
    之動機、目的、手段，犯行所生之危害，已曾因相同犯行經
    觀察、勒戒之處遇後猶未能使其知所省惕，根絕施用毒品惡
    習，足徵其沾染甚深，惟已坦承犯行之良好犯後態度等一切
    情狀，量處如主文所示之刑。扣案之海洛因淨重0.09公克，
    為毒品危害防制條例所規定之第一級毒品，又為被告施用所
    用之毒品，應依毒品危害防制條例第18條第1 項前段規定沒
    收銷燬之，而上開海洛因外包裝1 枚，為被告所有供施用第
    一級毒品所用之物，經被告於本院審理中供承不諱，應依刑
    法第38條第1 項第2 款諭知沒收，而被告施用第一級毒品所
    用之注射針筒已經被告丟棄，亦由被告於本院審理中供述甚
    明，應認業已滅失，爰不依刑法第38條第1 項第2 款諭知沒
    收，附此敘明。
據上論斷，應依刑事訴訟法第273 條之1 、第299 條第1 項前段
，毒品危害防制條例第10條第1 項、第18條第1 項前段，刑法第
11條、第56條、第47條、第38條第1 項第2 款，判決如主文。
本案經檢察官徐文豪到庭執行職務。
中    華    民    國    95    年     2    月    23    日
                        臺灣桃園地方法院刑事第四庭
                                    法  官  蘇昭蓉
以上正本證明與原本無異。
如不服本判決，應於送達後10日內，向本院提出上訴狀。
                                    書記官  韓若玉
中    華    民    國    95    年    2     月    23    日
附錄本案論罪科刑法條全文：
毒品危害防制條例第10條
施用第1級毒品者，處 6 月以上 5 年以下有期徒刑。
施用第2級毒品者，處 3 年以下有期徒刑。


司法院資訊處製作；財團法人民間司法改革基金會備份。
